

### Jamuarê de Almeida Strauss

Endereço para acessar este CV: http://lattes.cnpq.br/3082907271235184 Última atualização do currículo em 07/05/2015

Bacharel em Física pela na universidade federal do Rio grande do sul (UFRGS) e técnico em sistemas de informação pela escola técnica da mesma universidade. Desenvolveu pesquisas a nível de graduação nas linhas de pesquisa de confiabilidade de sistemas integrados e modelagem térmica para eficiência energética em edificações. Mestre em Ciências de materiais pela UFRGS (2014), com tese voltada à materiais para coletores solares utilizando placas poliméricas modificadas. Possui interesse em projetos envolvendo sustentabilidade e energias renováveis. (Texto informado pelo autor)

## Identificação

Nome Jamuarê de Almeida Strauss

Nome em citações bibliográficas STRAUSS, J. A.

### Endereço

## Formação acadêmica/titulação

**2015** Doutorado em andamento em Ciências dos Materiais (Conceito CAPES 5).

Universidade Federal do Rio Grande do Sul, UFRGS, Brasil. Título: Anti-reflexão, superhidrofobicidade aderentes à PMMA,

Orientador: Flavio Horowitz.

Grande área: Engenharias / Área: Engenharia Mecânica / Subárea: Engenharia

Térmica.

**2012 - 2014** Mestrado em Ciências dos Materiais (Conceito CAPES 5).

Universidade Federal do Rio Grande do Sul, UFRGS, Brasil.

Título: Desenvolvimento de um absorvedor solar utilizando placas poliméricas

modificadas, Ano de Obtenção: 2014. Orientador: Flavio Horowitz.

Bolsista do(a): Coordenação de Aperfeiçoamento de Pessoal de Nível Superior.

Palavras-chave: Coletor solar; Energia Térmica; Energia renovável.

Grande área: Engenharias / Área: Engenharia de Energia / Subárea: Fontes

Renováveis de Energia / Especialidade: Energia Solar Térmica.

Grande Área: Engenharias / Área: Engenharia de Energia / Subárea: Fontes

Renováveis de Energia.

Grande Área: Engenharias / Área: Engenharia de Materiais e Metalúrgica /

Subárea: Materiais Não-Metálicos.

Setores de atividade: Pesquisa e desenvolvimento científico.

**2006 - 2011** Graduação em Bacharelado em Física.

Universidade Federal do Rio Grande do Sul, UFRGS, Brasil.

Título: ESTUDO DO MODELO DE SCHUMMAN APLICADO A SUB-CORREDORES

DE ROCHA.

Orientador: Flavio Horowitz.

Bolsista do(a): Conselho Nacional de Desenvolvimento Científico e Tecnológico.

**2006 - 2007** Curso técnico/profissionalizante em Sistema de Informação.

Universidade Federal do Rio Grande do Sul, UFRGS, Brasil.

**2005 - 2005** Curso técnico/profissionalizante em Manutenção em Hardware e Software.

Serviço Nacional de Aprendizagem Comercial - RS.

1 de 3 11/05/2015 16:41

## Formação Complementar

2005 - 2005

Manutenção em Hardware e software. (Carga horária: 140h).

Serviço Nacional de Aprendizagem Comercial - RS.

### Atuação Profissional

#### Universidade Federal do Rio Grande do Sul, UFRGS, Brasil.

#### Vínculo institucional

2010 - 2014 Outras informações Vínculo: Bolsista CNPq, Enquadramento Funcional: Bolsista, Carga horária: 20 Pesquisa em eficiência energética em casa modelo construída pelo laboratório de laser e ótica da UFRGS. Modelagem/simulação de propagação de calor e sub-corredores de rocha. Manutenção/aprimoramentos no software de coleta de dados Aquis. Desenvolvimento e manutenção do site de divulgação da Casa

de dados Aquis. Desenvolvimento e manutenção do site de divulgação da Casa E. Ver www.if.ufrgs.br/casae Pesquisador a nível de mestrado a partir de 04/2012 na área de ciências de materiais. Desenvolvendo trabalho relacionado

a aprimorar o custo/benefício de coletores solares.

Vínculo institucional

2008 - 2009 Outras informações

Vínculo: Bolsista CNPq, Enquadramento Funcional: Bolsista, Carga horária: 20 Desenvolvimento de ferramenta de auxílio ao programa HSPICE, com o objetivo de otimizar a simulação de testes de confiabilidade em circuitos integrados.

## Áreas de atuação

1.	Grande	área:	Ciências	Exatas	s e d	a Terra /	Área:	Ciência da	Computação /	
				_	_					

Subárea: Sistemas de Computação.

2. Grande área: Ciências Exatas e da Terra / Área: Física.

#### **Idiomas**

Inglês	Compreende Bem, Fala Bem, Lê Bem, Escreve Bem.
Alemão	Compreende Pouco, Fala Pouco, Lê Pouco, Escreve Pouco,

## Produções

#### Produção bibliográfica

#### Outras produções bibliográficas

- **STRAUSS, J. A.** . Desenvolvimento de um absorvedor solar utilizando placas poliméricas modificadas 2014 (Dissertação de Mestrado).
- **STRAUSS, J. A.** . Estudo do modelo de Schumann aplicado a sub-corredores de rocha 2011 (Trabalho de conclusão de curso).

#### Produção técnica

#### Programas de computador sem registro

1. \*\* STRAUSS, J. A. . FHSPICE. 2008.

2 de 3 11/05/2015 16:41

## **Eventos**

#### Participação em eventos, congressos, exposições e feiras

**1.** SBPMAT 2013. Solar Absorbtion Coatings With A Polymer Base. 2013. (Congresso).

# Outras informações relevantes

Serviço militar completado com honras ao final do período obrigatório pelo trabalho prestado ao exército brasileiro.

Página gerada pelo Sistema Currículo Lattes em 11/05/2015 às 16:41:00

Imprimir currículo

3 de 3